【裁判字號】    97,審易,679
【裁判日期】    970718
【裁判案由】    竊盜
【裁判全文】
臺灣桃園地方法院刑事判決             97年度審易字第679號
公  訴  人  臺灣桃園地方法院檢察署檢察官
被      告  庚○○
上列被告因竊盜案件，經檢察官提起公訴（97年度偵字第2648號
、第5606號、第6311號、第7146號、第7147號），被告於本院準
備程序進行中，就被訴事實為有罪之陳述，經本院告知簡式審判
程序意旨，並聽取當事人之意見後，本院裁定依簡式審判程序審
理，判決如下：
    主  文
庚○○所犯如附表所示之罪，均累犯，分別判處如附表所示之刑
。應執行有期徒刑年貳月。
    事  實
一、庚○○前於民國89年間因施用毒品案件，經臺灣花蓮地方法
    院判處有期徒刑四月確定，入監執行後，已於92年7 月31日
    徒刑期滿執行完畢。詎其仍不知悔改，竟分別基於意圖為自
    己不法所有之犯意，於附表所示之犯罪時間、犯罪地點，以
    附表所示之方法，分別竊得如附表所示之物得手。嗣分別以
    附表所示之方式為警查獲，並扣得如附表編號6.所示之鑰匙
    1 串。
二、案經桃園縣政府警察局大園分局、桃園分局報請，暨南投縣
    政府警察局草屯分局報請臺灣南投地方法院檢察署呈請臺灣
    高等法院檢察署令轉、臺北縣政府警察局中和分局報請臺灣
    板橋地方法院檢察署偵查後呈請臺灣高等法院檢察署令轉臺
    灣桃園地方法院檢察署檢察官偵查起訴。
    理  由
一、本案被告庚○○所犯為死刑、無期徒刑或最輕本刑為三年以
    上有期徒刑以外之罪，其於本院準備程序中就前揭被訴事實
    為有罪之陳述，經本院告知簡式審判程序之旨，並聽取當事
    人之意見後，本院依刑事訴訟法第273 條之1 第1 項規定，
    裁定進行簡式審判程序，合先敘明。
二、前開犯罪事實，業據被告於本院審理中坦承不諱，並經被害
    人戊○○、己○○、乙○○、甲○○、丙○○及證人淯璽實
    業有限公司職員丁○○於警詢中陳述無訛，且有刑案現場勘
    察紀錄表、內政部警政署刑事警察局鑑驗書（含DNA 及指紋
    ）、查獲及現場照片以及贓物認領保管單等在卷可稽，足徵
    被告自白與事實相符，事證明確，被告犯行堪以認定。
三、核被告所為，分別係犯附表主文及所犯法條欄所示之罪。被
    告所犯上開6 罪間，犯意各別，應予分論併罰。被告有如事
    實欄一所載之犯罪科刑及執行完畢紀錄，此有卷附之臺灣高
    等法院被告前案紀錄表在卷可考，其於有期徒刑執行完畢後
    ，五年以內故意再犯本件有期徒刑以上之6 罪，均為累犯，
    均應依刑法第47條第1 項規定加重其刑。爰審酌被告正值青
    壯，竟不思努力以正當勞力謀生，卻恣意竊取他人財物，危
    害社會治安非輕，原不宜寬縱，惟念被告於本院審理時坦承
    犯行，犯後態度尚可等一切情狀，分別量處如附表主文欄所
    示之刑，並定其應執行刑。至扣案之機車鑰匙1 串，被告堅
    稱非其所有，復查無確據證明為被告所有，自不得宣告沒收
    ，附此敘明。
據上論斷，應依刑事訴訟法第273 條之1 第1 項、第299 條第1
項前段，刑法第321 條第1 項第1 款、第2 款、第320 條第1 項
、第47條第1 項、第51條第5 款，刑法施行法第1 條之1 第1 項
、第2 項前段，判決如主文。
本案經檢察官蔡正雄到庭執行職務。
中    華    民    國    97    年    7     月    18    日
                        刑事庭    法  官  曾家貽
以上正本證明與原本無異。
如不服本判決，應於判決送達後10日內，向本院提出上訴狀。
                                  書記官  陳淑瓊
中    華    民    國    97    年    7     月    18    日
附論罪科刑依據之法條
中華民國刑法第321 條
（加重竊盜罪）
犯竊盜罪而有左列情形之一者，處六月以上、五年以下有期徒刑
：
一、於夜間侵入住宅或有人居住之建築物、船艦或隱匿其內而犯
    之者。
二、毀越門扇、牆垣或其他安全設備而犯之者。
三、攜帶兇器而犯之者。
四、結夥三人以上而犯之者。
五、乘火災、水災或其他災害之際而犯之者。
六、在車站或埠頭而犯之者。
前項之未遂犯罰之。
中華民國刑法第320 條第1 項
（普通竊盜罪罪）
意圖為自己或第三人不法之所有，而竊取他人之動產者，為竊盜
罪，處五年以下有期徒刑、拘役或五百元以下罰金。
附表：
┌─┬────┬─────┬──────────┬──────┬─────┐
│編│犯罪時間│ 犯罪地點 │行竊方式及竊取之財物│ 查 獲 經 過│  主  文  │
│號│        │          │                    │            │及所犯法條│
├─┼────┼─────┼──────────┼──────┼─────┤
│1.│96年6 月│桃園縣蘆竹│庚○○自未上鎖屬安全│嗣經丁○○發│庚○○踰越│
│  │24日上午│鄉○○路一│設備之窗戶，踰越進入│覺遭竊乃報警│安全設備竊│
│  │8 時許  │段176 巷3 │屋內後（無故侵入他人│處理，警方採│盜，累犯，│
│  │        │號，丁○○│建築物部分未據告訴）│集現場遺留之│處有期徒刑│
│  │        │所任職之淯│，竊取置於辦公室內之│飲料瓶上之DN│捌月。    │
│  │        │璽實業有限│現金新臺幣（下同）約│A， 經鑑驗比│刑法第321 │
│  │        │公司（下稱│9 萬元、手錶3 只、投│對後與庚○○│條第1 項第│
│  │        │淯璽公司）│影機1 台、標籤機2 台│之DNA 型別相│2 款。    │
│  │        │。        │、數位相機2 台、金牌│符，始查悉上│          │
│  │        │          │數面、手提電腦1 台、│情。        │          │
│  │        │          │手機2 支、商業本票、│            │          │
│  │        │          │支票及借據等物，得手│            │          │
│  │        │          │後旋逃離現場。      │            │          │
├─┼────┼─────┼──────────┼──────┼─────┤
│2.│96年7 月│桃園縣桃園│庚○○攀爬至戊○○住│嗣經戊○○發│庚○○於夜│
│  │20日晚間│市○○街13│處之2 樓陽台，自未上│覺遭竊乃報警│間侵入住宅│
│  │10時許至│6 巷4 號2 │鎖之落地門進入屋內，│處理，警方採│竊盜，累犯│
│  │12時許  │樓，戊○○│而於夜間侵入戊○○之│集現場遺留之│，處有期徒│
│  │        │住處。    │住宅後，徒手竊取黃宗│血跡，經鑑驗│刑捌月。  │
│  │        │          │育所有，置放於屋內之│比對後與羅春│刑法第321 │
│  │        │          │K 金鑽石戒指、黃水晶│三之DNA 型別│條第1 項第│
│  │        │          │項鍊、黃金手鍊各1 個│相符，始查悉│1 款。    │
│  │        │          │及BENQ手機1 支，得手│上情。      │          │
│  │        │          │後旋即逃離現場。    │            │          │
├─┼────┼─────┼──────────┼──────┼─────┤
│3.│96年8 月│桃園縣桃園│庚○○攀爬己○○住處│嗣經己○○發│庚○○於夜│
│  │3 日清晨│市○○街25│隔壁正在整修之房屋至│覺遭竊乃報警│間侵入住宅│
│  │3 、4 時│3 巷23號，│2 樓陽台，再藉由木梯│處理，警方採│竊盜，累犯│
│  │許      │己○○住處│攀爬至己○○住處3 樓│集現場遺留之│，處有期徒│
│  │        │。        │陽台後，自未上鎖之落│指紋，經鑑驗│刑捌月。  │
│  │        │          │地玻璃門進入屋內，而│比對與庚○○│刑法第321 │
│  │        │          │於夜間侵入己○○之住│指紋相符，始│條第1 項第│
│  │        │          │宅，徒手竊取己○○所│查悉上情。  │1 款。    │
│  │        │          │有，置於屋內之黃金項│            │          │
│  │        │          │鍊2 條、黃金戒指1只 │            │          │
│  │        │          │、黃金手鍊1 條、黃金│            │          │
│  │        │          │墜子1 個、行動電話3 │            │          │
│  │        │          │支、現金18萬3 千元、│            │          │
│  │        │          │POLO背包1 只、眼鏡1 │            │          │
│  │        │          │支、身分證1 張、汽、│            │          │
│  │        │          │機車駕照各1 張、機車│            │          │
│  │        │          │行照1 張、提款卡3 張│            │          │
│  │        │          │等物，得手後旋逃離現│            │          │
│  │        │          │場。                │            │          │
├─┼────┼─────┼──────────┼──────┼─────┤
│4.│96年9 月│南投縣草屯│庚○○自屬安全設備之│嗣經乙○○發│庚○○踰越│
│  │15日凌晨│鎮○○路二│氣窗踰越進入屋內，而│覺遭竊乃報警│安全設備、│
│  │3 時許  │段220 巷11│於夜間侵入乙○○之住│處理，警方採│於夜間侵入│
│  │        │弄1 號，洪│宅後，徒手竊取乙○○│集現場遺留之│住宅竊盜，│
│  │        │文賓住處。│所有置於屋內之酒2 瓶│飲料瓶上之DN│累犯，處有│
│  │        │          │、鑰匙1 串、現金4 千│A， 經鑑驗比│期徒刑捌月│
│  │        │          │元，得手後旋逃離現場│對後與庚○○│。        │
│  │        │          │。                  │之DNA 型別相│刑法第321 │
│  │        │          │                    │符，始查悉上│條第1 項第│
│  │        │          │                    │情。        │1 、2 款。│
├─┼────┼─────┼──────────┼──────┼─────┤
│5.│96年10月│南投縣草屯│庚○○自甲○○住處後│嗣經甲○○發│庚○○於夜│
│  │27日凌晨│鎮○○路11│方攀爬至2 樓陽台後進│覺遭竊乃報警│間侵入住宅│
│  │4 時許  │之21號，柯│入屋內，而於夜間侵入│處理，警方採│竊盜，累犯│
│  │        │淑玉住處。│甲○○住處後，徒手竊│集現場遺留之│，處有期徒│
│  │        │          │取甲○○所有，置於屋│指紋，經鑑驗│刑捌月。  │
│  │        │          │內之筆記型電腦2 部、│比對與庚○○│刑法第321 │
│  │        │          │數位相機1 部、行動電│指紋相符，始│條第1 項第│
│  │        │          │話2支 、現金4 千元，│查悉上情。  │1 款。    │
│  │        │          │得手後旋逃離現場。  │            │          │
├─┼────┼─────┼──────────┼──────┼─────┤
│6.│97年1 月│桃園縣龍潭│庚○○見車龍泉所有，│嗣於97年1 月│庚○○竊盜│
│  │11日上午│鄉○○路18│交由丙○○使用之車牌│25日凌晨1 時│，累犯，處│
│  │6 時許  │7 巷84號前│號碼為FM9-127 號重型│許，在臺北縣│有期徒刑肆│
│  │        │。        │機車，車上鑰匙1 串未│中和市○○路│月。      │
│  │        │          │取下，遂啟動電門竊取│8 號之「麗閣│刑法第320 │
│  │        │          │得手，供己代步之用。│汽車旅館」第│條第1 項。│
│  │        │          │                    │202 號房，因│          │
│  │        │          │                    │另涉他案為警│          │
│  │        │          │                    │臨檢查獲，並│          │
│  │        │          │                    │起獲前開竊得│          │
│  │        │          │                    │之重型機車及│          │
│  │        │          │                    │扣得前開鑰匙│          │
│  │        │          │                    │1 串。      │          │
└─┴────┴─────┴──────────┴──────┴─────┘


司法院資訊處製作；財團法人民間司法改革基金會備份。
